臺灣士林地方法院民事裁定
  
                                      111年度補字第233號
原      告  黃家勇  



上列原告與被告張孝萱間請求返還房屋等事件，本院裁定如下：
    主    文
原告應於本裁定送達五日內，補繳第一審裁判費新臺幣貳拾捌萬
陸仟肆佰柒拾貳元，逾期不補正，即駁回其訴。
    理    由
一、按因財產權而起訴，應繳納裁判費；訴訟標的之價額，由法
    院核定；核定訴訟標的之價額，以起訴時之交易價額為準；
    以一訴主張數項標的者，其價額合併計算之。但所主張之數
    項標的互相競合或應為選擇者，其訴訟標的價額，應依其中
    價額最高者定之；以一訴附帶請求其孳息、損害賠償、違約
    金或費用者，不併算其價額；如起訴不合程式，法院應定期
    間先命補正，逾期未補正，應以裁定駁回之。民事訴訟法第
    77條之13、第77條之1第1項、第2項前段、第77條之2及第24
    9條第1項第6款各定明文。又預備之訴，係以先位之訴無理
    由時，請求法院就備位之訴為判決所合併提起之訴訟，自係
    以一訴主張數項標的而應為選擇情形，其訴訟標的應以其中
    價額最高者定之（最高法院103年度台抗字第223號裁定要旨
    參照）。
二、本件原告起訴未據繳納裁判費。查原告先位聲明第1項請求
    被告應將如附表所示不動產（下合稱系爭不動產）所有權移
    轉登記予原告，依原告陳報系爭不動產於較近起訴時點之民
    國111年3月14日其平均交易價值約為新臺幣（下同）3,118
    萬4,400元（本院卷第42頁、第34至36頁、第52頁），則此
    部分訴訟標的價額應核定為3,118萬4,400元；至先位聲明第
    2項請求被告給付無權占有系爭不動產所受相當租金之不當
    得利則屬附帶請求，依民事訴訟法第77條之2第2項規定，不
    併算其價額，是原告先位聲明之訴訟標的價額核定3,118萬4
    ,400元。又原告備位聲明訴訟標的金額為2,994萬元，因備
    位之訴與先位之訴互相競合，故本件訴訟標的價額，應依價
    額較高之先位之訴定之。從而，本件訴訟標的價額應核定為
    3,118萬4,400元，應徵第一審裁判費28萬6,472元。茲依民
    事訴訟法第249條第1項但書規定，定期命原告補正如主文所
    示，逾期不補正，即駁回其訴。
三、爰裁定如主文。　　
中　　華　　民　　國　　111 　年　　4 　　月　　13　　日
                  民事第三庭　法　官  李嘉慧
以上正本係照原本作成。
如對本裁定關於核定訴訟標的價額部分抗告，應於裁定送達後10
 日內向本院提出抗告狀，並繳納抗告費新臺幣1,000元；關於命
補繳裁判費部分，不得抗告。
中　　華　　民　　國　　111 　年　　4 　　月　　13　　日
                  民事第三庭　書記官  林瀚章
附表：
編號 種類 不動產標示 1 土地 地號：Lot 42 on Plan of Subdivision 000000.PARENT TITLE Volume 00000 Foilo 838 Created by instrument LP000000 00/07/1968 2 建物 門牌號碼：1Hertford RoadDONCASTER VIC 3109